---
output: github_document
---

<!-- README.md is generated from README.Rmd. Please edit that file -->

```{r setup, include = FALSE}
knitr::opts_chunk$set(
  collapse = TRUE,
  comment = "#>",
  fig.path = "man/figures/README-",
  out.width = "100%"
)
```
# COGiter

The goal of COGiter is to provide functions, data and map to help people to analyse french territorial data.

## Installation

You can install the released version of COGiter from [github](https://https://github.com/) with:

``` r
devtools::install_github("MaelTheuliere/COGiter")
```

## A propos

Ce package R vise à mettre à disposition : 

- les tables du COG 2018 de l'Insee en RData;
- une table de passage des COG historiques vers le COG millésimé 2018;
- les couche géomatiques correspondantes au COG 2018.
- des fonctions d'aide à au passage de jeu de données veres le millésime du COG 2018

Le tout avec des règles de nommage identiques pour faciliter les appariements.

Le package [COGUGAISON](https://github.com/antuki/COGugaison) rempli en partie la même fonction et nous vous invitons à privilégier son utilisation. 
Ce présent package visant à répondre à des besoins spécifiques du [DREAL datalab Pays de la Loire](http://www.pays-de-la-loire.developpement-durable.gouv.fr/dreal-centre-de-service-de-la-donnee-r1957.html) et est par ailleurs non stabilisé.

## Les données sources

### Le COG Insee

- Liste des communes de la métropole et Dom (toutes les communes ayant existé depuis 1943)  : https://insee.fr/fr/information/3363419#titre-bloc-3
- Liste des communes existantes au 1er janvier 2018   : https://insee.fr/fr/information/3363419#titre-bloc-7
- Liste des départements : https://insee.fr/fr/information/3363419#titre-bloc-23
- Liste des régions : https://insee.fr/fr/information/3363419#titre-bloc-26
- Liste des intercommunalités : https://insee.fr/fr/information/2510634

### Admin Express

- Admin express : http://professionnels.ign.fr/adminexpress#tab-3

## Description du package

Le package contient 

### 12 dataframes

- **communes** : la table des communes existants au 1er janvier 2018 
- **epci** : la table des EPCI existants au 1er janvier 2018
- **departements** la table des départements existants au 1er janvier 2018
- **regions** : la table des régions existants au 1er janvier 2018
- **table_passage_com_epci** : une table listant la composition des communes de chaque Epci
- **table_passage_com_historique** : une table de passage entre l'historique des communes ayant déjà existé un jour et les communes existants au 1er janvier 2018
- **communes_geo** : géométrie des communes métropolitaines
- **epci_geo** : géométrie des epci métropolitains
- **departements_geo** : géométrie des départements métropolitains
- **regions_geo** : géométrie des regions métropolitaines
- **zonage_abc_r52** : table d'attribution du zonage abc aux communes 2018
- **zonage_pinel_r52** : table d'attribution du zonage Pinel aux communes 2018
- **liste_zone** : table d'attribution d'une liste de régions d'appartenance pour les régions, départements, epci,communes

### 2 fonctions
- **passer_au_cog_a_jour()** : permet d'attribuer un code commune à jour à une table communale
- **cogifier()** : permet d'aggréger les données d'une table communale pour avoir les totaux par communes,epci,départements, région et france sur le millésime 2018

## Exemple d'usage

Le package contient une table Insee de recensement de la population à la commune sur le millésime 2015.

```{r eval=F}
pop2015<-data("pop2015")
pop2015_COG2018<-passer_au_cog_a_jour(pop2015)
pop2015_COGIFIEE<-cogifier(pop2015)
```
