---
title: "Gestion des fusions de communes et consolidation supra communales"
author: "Maël THEULIERE"
date: "`r Sys.Date()`"
output: rmarkdown::html_vignette
vignette: >
  %\VignetteIndexEntry{Vignette Title}
  %\VignetteEngine{knitr::rmarkdown}
  %\VignetteEncoding{UTF-8}
---

```{r include = FALSE}
knitr::opts_chunk$set(
  collapse = TRUE,
  comment = "#>"
)
```

```{r setup}
library(COGiter)
```

Ce document va vous permettre de comprendre comment fonctionne les différentes fonctions de `{COGiter}` pour : 
- gérer les fusions de communes
- consolider vos données communales au niveau epci, départements, régions ou autres zonages en votre possession.


## Passer au cog à jour

Pour passer une table de données communale à la carte des communes à jour, vous pouvez utiliser la fonction `passer_au_cog_a_jour()` qui permet de retrouver pour tout code commune ayant existé le code commune aujourd'hui actif sur son périmètre géographique. 

Attention, cette règle ne marche que pour les fusions de communes.

Le périmètre de couverture de la fonction est pour l'instant la France métropolitaine et les DROM.

```{r,message=F,warning=F}
tibble::glimpse(pop2015)
pop2015_a_jour <- passer_au_cog_a_jour(pop2015,
  code_commune = DEPCOM,
  aggrege = T,
  garder_info_supra = F
)
tibble::glimpse(pop2015_a_jour)
```

## Construire des aggrégations supra communale

Pour reconstituer à partir d'une table de données communale l'ensemble des totaux pour les zonages supra communaux principaux de france (epci, départements, régions), vous pouvez utiliser la fonction `cogifier()` qui permet de recalculer sur la base d'une table communale ces totaux. 

La fonction calcule le total en prenant en dimension toutes les variables facteur ou caractère de la table et en variable à agréger toutes les variables numériques. 

```{r,message=F,warning=F}
tibble::glimpse(pop2015)
pop2015_cogifiee <- cogifier(pop2015,
  code_commune = DEPCOM
)
tibble::glimpse(pop2015_cogifiee)
```

Vous pouvez choisir deux types de format : un format dataframe qui constitue une table unique, un format liste qui constitue une liste de dataframe pour chaque zonage (communes, epci, departements, regions).

```{r,message=F,warning=F}
tibble::glimpse(pop2015)
pop2015_cogifiee_liste <- cogifier(pop2015,
  code_commune = DEPCOM, as_df = F
)
tibble::glimpse(pop2015_cogifiee)
```

Les fonctions `cog_df_to_list()` et `cog_list_to_df()` permettent de passer d'un format à l'autre.

```{r,message=F,warning=F}
pop2015_cogifiee_df <- cog_list_to_df(pop2015_cogifiee_liste)
tibble::glimpse(pop2015_cogifiee_df)
```

## Filtrer sur un sous ensemble du territoire

`filtrer_cog()` va permettre, sur une table cogifiée d'appliquer un filtre pour ne garder que certains zonage.

Exemple, si je ne souhaiter garder que les données relatives à la région Pays de la Loire.

```{r,message=F,warning=F}
pop2015_cogifiee_r52 <- filtrer_cog(pop2015_cogifiee, reg = "52")
tibble::glimpse(pop2015_cogifiee_r52)
```

On peut voulour garder les informations pour le total des autres régions ou le total France entière

```{r,message=F,warning=F}
pop2015_cogifiee_r52 <- filtrer_cog(pop2015_cogifiee, reg = "52", garder_supra = ">=")
tibble::glimpse(pop2015_cogifiee_r52)
```
