---
title: "Gestion des fonds de carte"
output: rmarkdown::html_vignette
vignette: >
  %\VignetteIndexEntry{Gestion des fonds de carte}
  %\VignetteEngine{knitr::rmarkdown}
  %\VignetteEncoding{UTF-8}
---

```{r, include = FALSE}
knitr::opts_chunk$set(
  collapse = TRUE,
  message = FALSE,
  warning = FALSE,
  comment = "#>"
)
```

Ce document va vous permettre de comprendre comment  `{COGiter}` vous permet de gérer les fonds de carte de France.

```{r}
library(COGiter)
```


## Fonds de carte disponibles

Il existe pour la métropole et chaque drom un fond de carte pour les niveaux communes, epci, départements, régions : 

```{r}
ls("package:COGiter", pattern = "_geo$")
```

```{r}
plot(communes_973_geo)
```

## Filtrer les fonds de carte

`filtrer_cog_geo()` vous permet d'obtenir une liste de spatial dataframe centée sur une partie du territoire (que ce soit une commune, un epci, un département ou une région).

Exemple sur Nantes métropole : 

```{r}
nantes_metropole <- filtrer_cog_geo(epci = "244400404")
dplyr::glimpse(nantes_metropole)
```

`nantes_metropole` est une liste de deux spatial dataframe `communes` et `epci` qui correspondent aux deux niveau de zoom possible sur la métropole.

```{r}
plot(nantes_metropole$communes)
plot(nantes_metropole$epci)
```

On peut obtenir l'équivalent sur la région Bretagne, dans ce cas, la liste renvoyée contient également le fond de carte des départements et de la région : 

```{r}
bretagne <- filtrer_cog_geo(reg = "53")
dplyr::glimpse(bretagne)
```

```{r}
plot(bretagne$communes)
plot(bretagne$epci)
plot(bretagne$departements)
plot(bretagne$regions)
```

l'option `garder_supra` permet de ne pas simplement filtrer mais de centrer la bbox des cartes sur le territoire, ce qui permet de visualiser la carte des territoires voisins.

```{r}
nantes_metropole <- filtrer_cog_geo(epci = "244400404", garder_supra = TRUE)
dplyr::glimpse(nantes_metropole)
```

```{r}
plot(nantes_metropole$communes)
plot(nantes_metropole$epci)
```
