---
title: "Création de la table de passage historique des communes 2019"
output: html_notebook
editor_options: 
  chunk_output_type: inline
---

Ce notebook décrit la création des la table `table_passage_commune_historisque` du COG 2019

## Chargement des packages
```{r}
library(tidyverse)
library(magrittr)
```

## Première étape : recréation de la table 2018

```{r}
table_passage_com_historique <- read.delim("data-raw/source/2018/COG/France2018.txt", encoding = "latin1") %>%
  filter(!(ACTUAL == 3 & POLE == "")) %>%
  mutate(
    depcom = case_when(
      REG %in% c(1, 2, 3, 4, 6) ~ paste0(as.character(DEP), str_pad(as.character(COM), 2, "left", pad = "0")),
      T ~ paste0(as.character(DEP), str_pad(as.character(COM), 3, "left", pad = "0"))
    ),
    depcom_a_jour = ifelse(POLE == "",
      depcom,
      as.character(str_pad(POLE, 5, "left", 0))
    ),
    REG = REG %>% as.character(.) %>% str_pad(., 2, "left", 0) %>% as.factor(),
    DEP = DEP %>% as.character(.) %>% str_pad(., 2, "left", 0) %>% as.factor()
  ) %>%
  filter(CDC == 0 | CDC == 2 | is.na(CDC)) %>%
  as_tibble()

# Gestion des fusions de fusion de communes

table_passage_com_historique <- table_passage_com_historique %>%
  left_join(select(table_passage_com_historique, depcom, depcom_a_jour), by = c("depcom_a_jour" = "depcom")) %>%
  select(-depcom_a_jour) %>%
  rename(depcom_a_jour = depcom_a_jour.y) %>%
  left_join(select(table_passage_com_historique, depcom, NCCENR, DEP, REG), by = c("depcom_a_jour" = "depcom")) %>%
  rename(
    ndepcom_a_jour = NCCENR.y,
    dep_a_jour = DEP.y,
    reg_a_jour = REG.y,
    REG = REG.x,
    DEP = DEP.x,
    NCCENR = NCCENR.x
  ) %>%
  select(depcom, depcom_a_jour) %>%
  rename(DEPCOM_HIST = depcom, DEPCOM = depcom_a_jour) %>%
  mutate_all(funs(as.factor(.)))

```

## 2ème étape : récupération des données des mouvements

```{r}
mvtcommunes<-read_csv("data-raw/source/2019/COG/mvtcommune2019.csv",
                      col_types = cols(
                        mod = col_factor(),
                        date_eff = col_date(format = ""),
                        typecom_av = col_character(),
                        com_av = col_character(),
                        tncc_av = col_factor(),
                        ncc_av = col_character(),
                        nccenr_av = col_character(),
                        libelle_av = col_character(),
                        typecom_ap = col_character(),
                        com_ap = col_character(),
                        tncc_ap = col_factor(),
                        ncc_ap = col_character(),
                        nccenr_ap = col_character(),
                        libelle_ap = col_character()
                      ))
```



### 3ème étape : tests sur les mouvements au 1er janvier 2018

On regarde si les mouvements du 1er janvier 2018 sont identiques entre la table de passage historique et la table des mouvements.

```{r}
date <- ymd("2018-01-01")
mvtcommunes_1er_janvier_2018 <- mvtcommunes %>%
  filter(
    date_eff == date,
    com_av != com_ap
  ) %>%
  select(com_av, com_ap) %>%
  distinct() %>%
  rename(DEPCOM_HIST = com_av, DEPCOM = com_ap)

difference <- table_passage_com_historique %>%
  inner_join(mvtcommunes_1er_janvier_2018, by = "DEPCOM_HIST") %>%
  mutate(indic = DEPCOM.x == DEPCOM.y) %>% 
  rename(DEPCOM_ACTUEL_TABLE_PASSAGE_2018=DEPCOM.x,DEPCOM_ACTUEL_TABLE_MOUVEMENT=DEPCOM.y) %>% 
  filter(indic == F)

knitr::kable(difference)
```

- 14513->50649 

Problème sur pont-farcy dans la table des mouvements: intègre un mouvement d'une commune vers son code commune délégué sans qu'il soit indiqué que c'est un code commune délégué.

- 49144-> 44225 
Problème sur FREIGNE : mouvement du changement de département avant fusion. La table historique gère directement le passage au code après fusion.La table des mouvements doublonne chacun de ces mouvements : changement de département et changement de code commune.


## 4ème étape : création des mouvements depuis le 1er janvier 2018

On ne garde que les mouvements distincts renvoyant à un changement de code_commune

```{r}
mvtcommunes_apres_1er_janvier_2018 <- mvtcommunes %>%
  filter(
    date_eff > date,
    com_av != com_ap
  ) %>%
  select(mod,com_av, com_ap) %>%
  distinct()
```

on regarde quel type de mouvement nous avons

```{r}
table(mvtcommunes_apres_1er_janvier_2018$mod)
```

Il n'y a que des fusions et des changements de départements, donc rien de particulier à gérer.

On supprime la variable mod du fichier

```{r}
mvtcommunes_apres_1er_janvier_2018 %<>% select(-mod)
```

## 5ème étape : Vérification des mouvements multiples sur un même code commune

```{r}
nombre_de_mouvement_par_code_commune<-mvtcommunes_apres_1er_janvier_2018 %>%
  group_by(com_av) %>%
  add_count() %>%
  arrange(-n) %>%
  pull(n) %>%
  .[1]
```

Il n'y a que `r nombre_de_mouvement_par_code_commune` mouvement par code commune présent, donc pas de choix à faire.


## 6ème étape : Vérification si des mouvements se sont enchainé sur la période

```{r}
nombre_enchainement<-mvtcommunes_apres_1er_janvier_2018 %>%
  filter(com_av %in% pull(mvtcommunes_apres_1er_janvier_2018, com_ap)) %>%
  nrow()
```

Il y a `r nombre_enchainement` enchainement de mouvement, donc une seule jointure à faire.

## 7ème étape : création de la table de passage 2019

On fait une jointure entre le code actuel de la table 2018 avec les mouvements ayant eu lieu depuis.

Si des mouvements ont eu lieu (présence d'un com_ap dans la table des mouvements) on garde le code commune après mouvement comme référence.
Sinon on garde l'ancien.

```{r}
table_passage_com_historique_2019 <- table_passage_com_historique %>%
  left_join(mvtcommunes_apres_1er_janvier_2018, by = c("DEPCOM" = "com_av")) %>%
  mutate(DEPCOM = coalesce(com_ap, DEPCOM)) %>%
  select(DEPCOM_HIST, DEPCOM) %>%
  mutate_all(funs(as.factor))
```


## 8ème étape : vérification de la conformité de la table

Deux test: 

- est ce que tous mes codes communes de la table des communes actuelles sont présents comme code historique et actif ?

- est ce que j'ai bien les mêmes codes actifs dans la table de passage que dans la table des communes actuelles ?

```{r}
communes<-read_csv("data-raw/source/2019/COG/commune2019.csv",
                   col_types = cols(
                     typecom = col_character(),
                     com = col_character(),
                     reg = col_character(),
                     dep = col_character(),
                     arr = col_character(),
                     tncc = col_double(),
                     ncc = col_character(),
                     nccenr = col_character(),
                     libelle = col_character(),
                     can = col_character(),
                     comparent = col_character()
                   )
                   ) %>%
  rename(depcom = com) %>%
  filter(typecom == "COM")
  as_tibble() 
```

### Est ce que tous mes codes communes de la table des communes actuelles sont présents comme code historique et actif ?

```{r}
test_exhaustivite_code_communes_histo<-communes %>% 
  select(depcom) %>% 
  anti_join(table_passage_com_historique_2019 %>% 
              select(DEPCOM_HIST) %>% 
              rename(depcom=DEPCOM_HIST)
            ) %>% 
  nrow()
```

`r test_exhaustivite_code_communes_histo` codes communes présent dans la table commune 2019 non présents dans la table historique comme code commune historiques.

Test validé.

### Est ce que j'ai bien les mêmes codes actifs dans la table de passage que dans la table des communes actuelles ?

```{r}
test_exhaustivite_code_communes_actifs<-testthat::compare(
  communes %>% 
    filter(typecom == "COM") %>% 
    select(depcom) %>% 
    arrange(depcom),
  table_passage_com_historique_2019 %>% 
    select(DEPCOM) %>% 
    rename(depcom=DEPCOM) %>% 
    distinct() %>% 
    mutate(depcom=as.character(depcom)) %>% 
    arrange(depcom)
)

test_exhaustivite_code_communes_actifs
```

Les mêmes codes communes présents dans les deux tables, test validé.

## Sauvegarde de la table

```{r}
table_passage_com_historique<-table_passage_com_historique_2019
use_data(table_passage_com_historique,internal=F,overwrite = T)
```

